【裁判字號】    97,訴,3457
【裁判日期】    980202
【裁判案由】    違反毒品危害防制條例
【裁判全文】
臺灣彰化地方法院刑事判決              97年度訴字第3457號
公  訴  人  臺灣彰化地方法院檢察署檢察官
被      告  甲○○
                    （現於臺灣彰化監獄彰化分監執行中）
選任辯護人  林基豐律師
上列被告因違反毒品危害防制條例案件，經檢察官提起公訴（97
年度偵字第8276號、第9186號），本院判決如下：
    主    文
甲○○犯如附表所示之罪，均累犯，各處如附表所示之刑。應執
行有期徒刑捌年，未扣案之販賣第二級毒品所得新臺幣壹萬元均
沒收，如全部或一部不能沒收時，以其財產抵償之。
    犯罪事實
一、甲○○於民國90年間，因違反毒品危害防制條例案件，經
    本院以90年易字1240號判處有期徒刑6 月確定；因犯竊盜
    罪，經臺灣雲林地方法院92年易字92號判處有期徒刑1 年確
    定。於92年間，因犯贓物罪，經臺灣雲林地方法院92年六
    簡字300 號判處有期徒刑4 月確定；再因違反毒品危害防
    制條例案件，經本院92年易字395 號判處有期徒刑8 月確定
    。上述三罪另經裁定定應執行刑為有期徒刑1 年10月
    確定，再與之罪刑接續執行，於94年3 月3 日假釋出監，
    94 年4月6 日假釋期滿執行完畢（構成累犯）。
二、甲○○另因違反毒品危害防制條例案件，先後於95年6 月
    12日、經本院95年度斗簡字第234 號判處有期徒刑6 月確定
    ；於95年6 月26日、經本院以95年度易字第403 號判處有
    期徒刑6 月確定；於96年1 月30日、經臺灣高等法院臺中
    分院95年度上訴字第2923號分別判處有期徒刑6 月、7 月、
    定應執行刑為有期徒刑10月確定。嗣經裁定減刑，上開
    分別減為有期徒刑3 月、3 月，定應執行刑為有期徒刑5 月
    又15日確定；之罪則分別減刑為有期徒刑3 月、3 月15日
    ，定應執行刑為有期徒刑5 月確定。經接續執行，於96年11
    月25日因縮短刑期期滿執行完畢（亦構成累犯）。
三、詎甲○○仍不思悔改，明知甲基安非他命業經毒品危害防制
    條例列為第二級毒品管制，不得非法販賣，竟因無力負擔己
    身施用毒品之需，而分別基於意圖營利販賣第二級毒品甲基
    安非他命以牟利之獨立犯意，持用其母親林玉珍所有、門號
    為0000000000號行動電話作為對外聯絡第二級毒品甲基安非
    他命交易之通訊工具，由欲購買第二級毒品甲基安非他命者
    ，撥打前開行動電話號碼，與甲○○聯繫交易時間、地點、
    數量及價格等事宜後，由甲○○聯絡上游販毒者取得毒品，
    之後再由甲○○交予購毒者，甲○○即以上開方式自購毒者
    處賺取可供施用約1 、2 次、數量不詳之毒品甲基安非他命
    以營利。甲○○以上揭方式分別為下列販賣第二級毒品甲基
    安非他命之行為：
（一）陳國興經由林佳亨（因涉嫌販賣毒品案件，現由臺灣彰化
      地方法院檢察署檢察官偵辦中）介紹認識甲○○後，即以
      其持用之000000000 號及0000-000000 號電話撥打甲○○
      持用之上開0000000000號行動電話聯絡購買第二級毒品甲
      基安非他命，甲○○乃分別於附表編號1 至4 所示時、地
      、價格，販賣甲基安非他命共4 次予陳國興。
（二）陳炳興以其持用之000000000 號行動電話，撥打甲○○持
      用之上開0000000000號行動電話聯絡購買第二級毒品甲基
      安非他命，甲○○乃分別於附表編號5 至6 所示時、地、
      價格，販賣甲基安非他命共2次予陳炳興。
（三）陳柏維以其持用之0000000000號行動電話，撥打甲○○持
      用之上開0000000000號行動電話聯絡購買第二級毒品甲基
      安非他命，甲○○乃分別於附表編號7 至8 所示時、地、
      價格，販賣甲基安非他命共2 次予陳柏維。
（四）鄭燢以其持用之0000000000號行動電話，撥打甲○○持用
      之上開0000000000號行動電話聯絡購買第二級毒品甲基安
      非他命，甲○○乃於附表編號9 所示時、地、價格，販賣
      甲基安非他命1次予鄭燢。
（五）宋如秀以其持用之0000000000號行動電話，撥打甲○○持
      用之上開0000000000號行動電話聯絡購買第二級毒品甲基
      安非他命，甲○○乃分別於附表編號10、11所示時、地、
      價格，販賣甲基安非他命共2 次予宋如秀。
四、嗣經臺灣彰化地方法院檢察署檢察官據報指揮彰化縣警察局
    田中分局偵辦，並依法聲請對甲○○持用之上開0000-00000
    0 號行動電話實施通訊監察後，循線查獲上情。
五、案經彰化縣警察局田中分局報請臺灣臺灣彰化地方法院檢察
    署檢察官偵查起訴。
    理  由
壹、證據能力：
    本案下列引用之供述及非供述證據，經本院依法踐行調查證
    據程序，公訴人及被告、辯護人均不爭執各該證據之證據能
    力，且亦查無依法應排除其證據能力之情形，是後述所引用
    證據之證據能力均無疑義，合先敘明。
貳、認定犯罪事實所憑之證據及理由
一、訊據被告甲○○對於上揭犯罪事實坦承不諱（本院卷第43至
    44頁），核與證人即購毒者陳國興、陳炳興、陳柏維、鄭燢
    宋如秀於警詢、檢察官偵查中證述關於被告販賣毒品過程大
    致相符（臺灣彰化地方法院檢察署97年度偵字第8276號卷第
    17-21 、97-99 頁、97年度他字第952 號卷第30-32 、51-5
    2 頁、11-14 、41-43 頁、17-20 、45-46 頁、23-25 、48
    -49 頁），並經上開證人於警詢中指認被告照片無誤（同上
    偵字卷第22頁背面、同上他字卷第33頁、第15頁、第22頁第
    26、27頁），且有通訊監察譯文可稽（同上偵字卷第23頁、
    第28頁、第36頁、第41頁、第48頁、彰化縣警察局田中分局
    田警分偵字第0970015637號警卷第56-70 頁）。其中關於被
    告交付毒品甲基安非他命予證人宋如秀之次數、地點，亦據
    被告於本院審理時供稱：係2 、3 次，地點在宋如秀家，一
    次在二水國小等語（見本院卷第43頁背面），適足與卷附被
    告與證人宋如秀於97年7 月30日上午10時13分18秒時之通訊
    監察譯文，其中提及「A （指被告）：重點是你和苦瓜處理
    到怎樣有關，B （指宋如秀）：我沒能給他啊，A ：你糟了
    ，" 給他2000而已" 我怎麼幫你說」等語（見上開97年度偵
    字第8276號偵查卷第48頁反面）相呼應，顯見被告先前曾代
    宋如秀向上游購買毒品計2000元，再以證人宋如秀與被告均
    陳稱一次交易金額為1000元一情計算，本案足堪認定者為證
    人宋如秀曾向被告購買毒品甲基安非他命一次1000元、共計
    2 次之事實，被告上揭此部分自陳是屬實在。故而，本案被
    告之全部自白確與事實相符，可以採信，被告有於附表所示
    時、地、價格將毒品交付予購毒者陳國興、陳炳興、陳柏維
    、鄭燢、宋如秀等人之事實，堪以認定。
二、被告確有於附表所示時地為該等價格及毒品之收取及交付，
    已如上認定。又上揭證人欲購買甲基安非他命，均係以電話
    與被告甲○○聯絡後，再由被告將甲基安非他命交付一節，
    為上揭證人陳國興等人於警詢及偵查中證述明確，顯然證人
    無法與被告之毒品上游接觸，乃被告於前揭證人即購毒者陳
    國興等人欲購買毒品時，由被告代找上游販毒之人至明，則
    被告自陳：將向上游取得之毒品從中抽取可供施用數次之第
    二級毒品甲基安非他命做為代價等語，以毒品交易之隱晦、
    刑度之重及檢警查緝之嚴，被告若無利可圖，豈會甘冒風險
    多次代前開購毒者向毒品上游購買毒品，及前揭購毒者與被
    告若非舊識、即為同鄉鄰里（亦為被告所供明，見本院卷第
    43頁背面），論情被告不好意思賺取大量價差，遂僅從中抽
    取部分毒品供己施用等情觀之，被告上揭所陳合於情理，足
    以採信。參之第二級毒品甲基安非他命相較於施用毒品之人
    ，本即有其財產上價值，是以被告雖非賺取現金差價，然從
    中取得有財產價值之毒品甲基安非他命留供己用，該所留取
    之毒品甲基安非他命即為被告為上開交易所得之利差；況按
    目前社會上販賣毒品海洛因之犯罪型態不一，有所謂「大盤
    」、「中盤」、「小盤」販賣者，甚或零星交易者。在有較
    多量毒品交易之情形下，經深入查證，如機會掌握得宜，或
    可查獲與販賣毒品有關之毒品、販賣工具（諸如電子秤、帳
    冊、分裝袋等物）或多數知情或購買者等證人之證詞，以作
    為法院判決認定之依據，然如向大盤、中盤或小盤調貨再販
    賣予施用毒品之人，從中賺取差價者，亦合於販賣毒品之構
    成要件，惟此種販毒者手中調得之毒品旋即轉手，且交易方
    法簡單，在性質上非必須使用任何販賣工具，是以未查獲毒
    品、或磅秤等工具，並非即得為被告無販賣毒品行為之推論
    ；再核販賣毒品者尤科以重度刑責，販賣毒品既係違法行為
    ，當非可公然為之，亦無公定價格，且容易分裝並增減份量
    ，而每次買賣之價量，可能隨時依雙方關係深淺、資力、需
    求量及對行情之認知、來源是否充裕、品質是否較佳、查緝
    是否嚴謹、購買者被查獲時供述購買對象之可能風險之評估
    等情形，而異其標準，非可一概而論；而購買毒品者通常亦
    無法探知販毒者賺取利潤幾何，是販賣毒品之利得，除被告
    坦承犯行或價量俱臻明確外，委難察得實情，販賣之人從價
    差或量差中牟利之方式雖異，其意圖營利之販賣行為則同一
    ；因甲基安非他命同屬量微價高之毒品，販賣者自當對於可
    否獲取金錢利潤極為重視，苟非確實有利可圖，自無甘冒重
    刑之風險。綜據上述，雖本案未能查獲毒品或其他分裝工具
    ，且證人陳國興等人亦無法探知被告實際賺取利潤為何，然
    由上揭證據觀之，被告確有營利之意圖及賺取差價之行為無
    疑。
三、綜上所述，本案事證明確，被告販賣毒品甲基安非他命之犯
    行堪以認定，應依法論科。
、論罪科刑理由
一、按甲基安非他命係毒品危害防制條例第2 條第2 項第2 款所
    管制之第二級毒品，不得非法持有、販賣。是核被告所為均
    係犯毒品危害防制條例第4 條第2 項之販賣第二級毒品罪。
二、被告每次為販賣而持有第二級毒品之低度行為，均為其販賣
    之高度行為所吸收，均不另論罪。
三、又按所謂集合犯係指依一般社會通念，特定犯罪行為具有反
    覆實施之特性，立法者於制定刑罰法律之初，亦已認知該種
    行為類型之反覆性，而有意藉由法條中客觀構成要件之行為
    要素，含括上開具有反覆實施特性之數個犯罪行為，仍僅接
    受一次刑法之評價為已足。然販賣毒品犯罪，不論行為人或
    為零星偶一為之，或不間斷的反覆為之，行為人於行為終了
    時，即已達其營利目的，是自難認立法者於制定刑罰法律之
    初，已認知販賣毒品行為必屬具反覆性之犯罪，且有意藉由
    法條中客觀構成要件之行為要素，含括上開具有反覆實施特
    性之數個犯罪行為（最高法院92年度臺上字第5115號、92年
    度臺上字第4959號、93年度臺上字第3609號、94年度臺上字
    第4567號裁判意旨參照），而94年2 月2 日總統令修正公布
    ，自95年7 月1 日施行之刑法修正既依據「刑罰公平原則」
    之考量，刪除有關連續犯之規定，並將含有連續犯性質之常
    業犯一併全數刪除（參見刑法修正草案總說明），則再以集
    合犯之概念評價多數販賣毒品之行為，即有不當。因此，多
    次販賣毒品犯罪之行為，當無論以「集合犯」之餘地，此時
    則應回歸一般刑法上行為單、複數之認定，而予論罪科刑。
    公訴意旨指稱被告多次販賣第二級毒品甲基安非他命，係屬
    「集合犯」之實質上一罪，容有所誤。被告如附表所示各次
    販賣第二級毒品罪，犯意各別，行為互殊，應予分論併罰。
四、查被告有犯罪事實欄所載前科犯行，有臺灣高等法院被告前
    案紀錄表乙紙附卷可稽，其受有期徒刑執行完畢後，5 年以
    內再犯有期徒刑以上之罪，除販賣第二級毒品罪中無期徒刑
    之法定本刑依法不得加重外，其他法定本刑應依累犯規定加
    重其刑。
五、查被告雖有販賣毒品甲基安非他命之行為，惟僅係零星之小
    額交易，又係賺取可供自己施用1 或2 次之毒品甲基安非他
    命，足見被告實係因自己施用毒品入不敷出，而兼賣營利，
    犯罪情節尚與大量販售毒品，毒化社會之大毒梟有異，是認
    被告對於法益侵害之程度有限，衡其情節，縱處以販賣第二
    級毒品罪之法定最低度刑，猶嫌過重，其情狀顯堪憫恕，爰
    均依刑法第59條規定酌量減輕其刑。
六、被告之刑有加重及減輕，依法先加後減（法定本刑為無期徒
    刑部分除外，該部分僅有減輕）。
七、爰審酌被告所為造成毒品流通氾濫，戕害國民身心健康，對
    於社會治安有一定程度之負面影響，及其犯罪之方法、手段
    ，販賣毒品所得，犯後已坦承犯行，顯知所悔改等一切情狀
    ，分別量處如附表所示之刑，並定其應執行之刑。
八、沒收
（一）被告持以做為毒品交易之0000000000號行動電話1 支，為
      被告之母林玉珍所有，為被告陳明在卷（見前開田中分局
      警卷第1 頁背面），而毒品危害防制條例第19條第1 項規
      定宣告沒收，並無如同條例第18條第1 項所定（不問屬於
      犯人所有與否，沒收之）之明文，故應屬相對沒收主義之
      立法，其應沒收之物，應以屬被告所有者為限（最高法院
      93年度台上字第462 號判決參照），準此，上開行動電話
      既非屬被告所有之物，且非屬違禁物，核與沒收之要件不
      符，爰不予宣告沒收。
（二）又毒品危害防制條例第19條第1 項規定，犯販賣或轉讓毒
      品罪者，其犯罪所得之財物均沒收之，係採義務沒收主義
      。故販賣或轉讓毒品所得之對價，不問其中成本若干，利
      潤多少，均應全部諭知沒收，貫徹政府查禁煙毒之決心，
      以符立法本旨（最高法院91年度台上字第2419號判決意旨
      可供參照）。茲被告販賣毒品所得分別如附表各編號所示
      ，雖未扣案，仍應依上開說明及毒品危害防制條例第19條
      第1 項之規定於各次販賣第二級毒品罪項下予以宣告沒收
      ，如全部或一部不能沒收時，以其財產抵償之。
肆、不另諭知被告無罪部分：
一、公訴意旨另以：被告自97年農曆春節某日起迄同年8 月20日
    止，除附表編號10、11所示之時日外，在彰化縣溪州鄉大庄
    村東橫巷3 號之2 宋如秀住處，及二水國小等處，另有販賣
    第二級毒品甲基安非他命8 次予宋如秀，每次販賣金額為1
    千元，因認被告此部分亦涉犯販賣第二級毒品罪嫌云云。
二、經查，公訴意旨認被告有此部分之販賣毒品犯行，無非以：
    證人宋如秀於警詢、檢察官偵查中之證述，並卷附之通訊監
    察書、通訊監察譯文為主要論據。訊之被告則堅決否認有此
    部分之販賣毒品犯行。核之證人宋如秀固於檢察官偵查中結
    證確曾以電話與被告聯絡無訛。但徵之：1.染有施用毒品惡
    習之人於發作時，為解一時之苦，無不千方百計取得毒品抵
    癮，如此一而再、再而三循環不已，至於每次購毒過程及毒
    品數量、交易金額，幾不可能自行紀錄以備查考；而販毒者
    苟非組織性犯罪集團，亦未必逐次紀錄販毒過程及毒品數量
    、交易金額，自曝其行。是除施用毒品者僅憑記憶之證述外
    ，仍須調查其他必要之證據，以察其是否與事實相符，苟無
    其他補強證據，自不得率為被告販毒之不利認定。2.被告與
    證人宋如秀固曾於97年7 月30日上午10時13分18秒時通電，
    其中僅「A ：重點是你和苦瓜處理到怎樣有關，B ：我沒能
    給他啊，A ：你糟了，給他2000而已我怎麼幫你說」等語（
    見上開97年度偵字第8276號偵查卷第48頁反面），足堪作為
    之前證人宋如秀向被告購買毒品甲基安非他命一次1000元、
    共計2 次之證明，而認定被告有如附表編號10、11之二次販
    賣第二級毒品犯行外，其餘通話之內容尚無從證明被告有於
    上揭公訴意旨所指其餘時日，將毒品甲基安非他命賣予證人
    宋如秀之事實。3.被告既否認此部分之販賣毒品行為，卷附
    之通訊監察譯文復未顯示被告此部分被訴之販賣毒品行為，
    又未於歷次犯後扣得毒品或販賣毒品紀錄等其他證據，自不
    能僅依證人所為之單一證述，遽爾推論此部分之犯罪行為。
三、綜上所述，此部分公訴意旨所憑證據既不足以證明被告有該
    被訴之犯罪事實，本院復查無其他積極證據足認被告確有該
    等犯行，即不能證明犯罪。惟公訴意旨認此部分犯罪事實與
    前開判決有罪之犯罪事實，有集合犯之實質上一罪關係，爰
    不另為無罪之諭知。
伍、應適用法條
（一）依刑事訴訟法第299條第1項前段。
（二）毒品危害防制條例第4 條第2 項、第19條第1 項。
（三）刑法第11條前段、第47條第1 項、第59條、第51條第5 款
      ，判決如主文。
本案經檢察官張聖傳到庭執行職務。
中    華    民    國    98    年    2     月    2     日
                  刑事第五庭  審判長法  官  周淡怡
                                    法  官  周莉菁
                                    法  官  蔡家瑜
以上正本證明與原本無異。
如不服本判決應於收受判決後10日內向本院提出上訴書狀，並應
敘述具體理由；其未敘述上訴理由者，應於上訴期間屆滿後20日
內向本院補提理由書（均須按他造當事人之人數附繕本）「切勿
逕送上級法院」。
中    華    民    國    98    年    2     月    2     日
                                    書記官  陳文新
附表
┌──┬────────────────┬─────────┐
│編號│行為態樣                        │所犯罪名及宣告刑  │
│    │                                │                  │
├──┼────────────────┼─────────┤
│ 1  │甲○○於97年7 月11日下午5 時許（│甲○○販賣第二級毒│
│    │起訴書誤載為下午3 時許），在彰化│品，累犯，處有期徒│
│    │縣田中鎮○○路百姓公廟旁，販賣市│刑年捌月。未扣案│
│    │價約1 千元（數量不詳）之甲基安非│之犯罪所得新臺幣壹│
│    │他命1 包予陳國興。              │仟元沒收，如全部或│
│    │                                │一部不能沒收時，以│
│    │                                │其財產抵償之。    │
├──┼────────────────┼─────────┤
│ 2  │甲○○於97年7 月21日下午11時許，│甲○○販賣第二級毒│
│    │在彰化縣二水鄉○○路○ 段848 巷口│品，累犯，處有期徒│
│    │，販賣市價約1 千元（數量不詳）之│刑年捌月。未扣案│
│    │甲基安非他命1 包予陳國興。      │之犯罪所得新臺幣壹│
│    │                                │仟元沒收，如全部或│
│    │                                │一部不能沒收時，以│
│    │                                │其財產抵償之。    │
├──┼────────────────┼─────────┤
│ 3  │甲○○於97年7 月22日1 時30分許，│甲○○販賣第二級毒│
│    │在彰化縣田中鎮○○路泰山公司前，│品，累犯，處有期徒│
│    │販賣市價約1 千元（數量不詳）之甲│刑年捌月。未扣案│
│    │基安非他命1 包予陳國興。        │之犯罪所得新臺幣壹│
│    │                                │仟元沒收，如全部或│
│    │                                │一部不能沒收時，以│
│    │                                │其財產抵償之。    │
├──┼────────────────┼─────────┤
│ 4  │甲○○於97年7 月28日凌晨某時許，│甲○○販賣第二級毒│
│    │在彰化縣二水鄉○○村路旁，販賣市│品，累犯，處有期徒│
│    │價約1 千元（數量不詳）之甲基安非│刑年捌月。未扣案│
│    │他命1 包予陳國興。              │之犯罪所得新臺幣壹│
│    │                                │仟元沒收，如全部或│
│    │                                │一部不能沒收時，以│
│    │                                │其財產抵償之。    │
├──┼────────────────┼─────────┤
│ 5  │甲○○於97年6 月初某日，在彰化縣│甲○○販賣第二級毒│
│    │二水鄉香蕉市場，販賣市價約1 千元│品，累犯，處有期徒│
│    │（數量不詳）之甲基安非他命1 包予│刑年捌月。未扣案│
│    │陳炳興。                        │之犯罪所得新臺幣壹│
│    │                                │仟元沒收，如全部或│
│    │                                │一部不能沒收時，以│
│    │                                │其財產抵償之。    │
├──┼────────────────┼─────────┤
│ 6  │甲○○於97年7 月中旬某日，在彰化│甲○○販賣第二級毒│
│    │縣二水鄉香蕉市場田中鎮○○路百姓│品，累犯，處有期徒│
│    │公廟旁，販賣市價約1 千元（數量不│刑年捌月。未扣案│
│    │詳）之甲基安非他命1 包予陳炳興。│之犯罪所得新臺幣壹│
│    │                                │仟元沒收，如全部或│
│    │                                │一部不能沒收時，以│
│    │                                │其財產抵償之。    │
├──┼────────────────┼─────────┤
│ 7  │甲○○於97年7 月15日12時許，在彰│甲○○販賣第二級毒│
│    │化縣二水鄉水尾加油站（員村加油站│品，累犯，處有期徒│
│    │）前路旁，販賣市價約5 百元（數量│刑年捌月。未扣案│
│    │不詳）之甲基安非他命1 包予陳柏維│之犯罪所得新臺幣伍│
│    │。                              │佰沒收，如全部或一│
│    │                                │部不能沒收時，以其│
│    │                                │財產抵償之。      │
│    │                                │                  │
├──┼────────────────┼─────────┤
│ 8  │甲○○於97年7 月25日下午3 時許，│甲○○販賣第二級毒│
│    │在彰化縣二水國小旁，販賣市價約5 │品，累犯，處有期徒│
│    │百元（數量不詳）之甲基安非他命1 │刑年捌月。未扣案│
│    │包予陳柏維。                    │之犯罪所得新臺幣壹│
│    │                                │仟元沒收，如全部或│
│    │                                │一部不能沒收時，以│
│    │                                │其財產抵償之。    │
├──┼────────────────┼─────────┤
│ 9  │甲○○於97年7 月14日下午3 時許，│甲○○販賣第二級毒│
│    │在彰化縣二水鄉○○○○○路34-6號│品，累犯，處有期徒│
│    │鄭燢住處，販賣市價約1 千元（數量│刑年捌月。未扣案│
│    │不詳）之甲基安非他命1 包予鄭燢。│之犯罪所得新臺幣壹│
│    │                                │仟元沒收，如全部或│
│    │                                │一部不能沒收時，以│
│    │                                │其財產抵償之。    │
├──┼────────────────┼─────────┤
│ 10 │甲○○於97年農曆春節起迄同年7 月│甲○○販賣第二級毒│
│    │30日止，其間之某日，在彰化縣溪洲│品，累犯，處有期徒│
│    │鄉大庄村東橫巷3 號-2宋如秀住處，│刑年捌月。未扣案│
│    │販賣市價約1 千元（數量不詳）之甲│之犯罪所得新臺幣壹│
│    │基安非他命1 包予宋如秀。        │仟元沒收，如全部或│
│    │                                │一部不能沒收時，以│
│    │                                │其財產抵償之。    │
├──┼────────────────┼─────────┤
│ 11 │甲○○於97年農曆春節起迄同年7 月│甲○○販賣第二級毒│
│    │30日止，其間之某日，在彰化縣二水│品，累犯，處有期徒│
│    │國小旁，販賣市價約1 千元（數量不│刑年捌月。未扣案│
│    │詳）之甲基安非他命1 包予宋如秀。│之犯罪所得新臺幣壹│
│    │                                │仟元沒收，如全部或│
│    │                                │一部不能沒收時，以│
│    │                                │其財產抵償之。    │
└──┴────────────────┴─────────┘
附錄論罪科刑法條全文
毒品危害防制條例第4 條
製造、運輸、販賣第一級毒品者，處死刑或無期徒刑；處無期徒
刑者，得併科新臺幣一千萬元以下罰金。
製造、運輸、販賣第二級毒品者，處無期徒刑或七年以上有期徒
刑，得併科新臺幣七百萬元以下罰金。
製造、運輸、販賣第三級毒品者，處五年以上有期徒刑，得併科
新臺幣五百萬元以下罰金。
製造、運輸、販賣第四級毒品者，處三年以上十年以下有期徒刑
，得併科新臺幣三百萬元以下罰金。
製造、運輸、販賣專供製造或施用毒品之器具者，處一年以上七
年以下有期徒刑，得併科新臺幣一百萬元以下罰金。
前五項之未遂犯罰之。


司法院資訊處製作；財團法人民間司法改革基金會備份。
